---
title: "week07"
---


```{r}
#문자 벡터
string <- c("data analysis is useful",
            "business analytics is helpful",
            "visualization of data is interesting for data scientists")
string
```


```{r}
grep("data", string) # 위치 인덱스 반환
```

```{r}
grep("data", string, value = TRUE)
```
```{r}
string[grep("data", string)]
```

```{r}
t <- "final test test"
regexpr("test", t)
gregexpr("test", t)
# => 벡터 요소가 하나일때는 regexpr(), gregexpr() 결과같음
```


<br>grepl : 논리형으로 결과반환
```{r}
grepl("data", string)
```
<br>
regexpr() : 데이터 위치값 제공
```{r}
regexpr(pattern = "data", text = string)
```

```{r}
# => 결과 해석
# 1 - 1 18
# 첫번째 요소에 1번에 있다
# 두번째 요소에는 없다
# 세번째 요소에 18번째에 "data"가 있다
# 
# 4 -1 4 => length
# "data" => 길이 4
# 첫번째 요소에 1~4번째까지
# 두번째 요소에는 없다
# 세번째 요소에 18번째부터 4번째까지
```

<br>
gregexpr() : 각각의 문자열에 대한 결과값을 리스트로 리턴
```{r}
gregexpr("data", string)

```

```{r}
# regexpr vs gregexpr
# regexpr : 처음 나오는 패턴의 인덱스값만 리턴
# gregexpr : 세번째 요소에 "data"가 두 개 있음. 두 개 모두 반환
# => 용도에 따라 사용
# unique한 것을 찾을 때 - regexpr
# 몇번? - gregexpr
```
<br>regmatches() : 패턴추출

regexpr, gregexpr 패턴 위치값을 활용해서 패턴자체를 추출
```{r}
# ?regmatches()
# regmatches(문자열벡터, 위치)
```

```{r}
regmatches(x = string, m = regexpr(pattern = "data", text = string))
# => 첫번째 등장한것만 리턴
```
```{r}
regmatches(x = string, m = gregexpr(patter = "data", text = string))
# => gregexpr()이 리스트 형태로 나오니, regmatches()의 결과도 리스트
# => regmatches()는 regexpr(), gregexpr()를 같이 결합해서 활용
```
```{r}
regmatches(string, regexpr("data", string))
```
```{r}
# invert 속성 - 나머지 것들을 가져옴
regmatches(string, regexpr("data", string), invert = TRUE)
```
```{r}
regmatches(string, gregexpr("data",string),invert=TRUE)
```


(정리)

grep() : 패턴이 포함된 요소의 인덱스, 문자 string 자체를 리턴
<br>regexpr(), gregexpr() : 위치 리턴
<br>regmatches() : 인덱싱을 통해서 패턴 추출
<br><br>


sub(), gsub() : 문자열 치환
<br>sub() : 첫번째거만
<br>gsub() : 그 패턴이 포함된 모든 문자열
```{r}
sub(pattern = "data", replacement = "text", x = string) # "data"를 "text"로 치환
```
```{r}
# => sub() : 첫번째 거만 해당
```

```{r}
gsub(pattern = "data", replacement = "text", x = string) # 모두 바꿈
```
strsplit()<br> strsplit(데이터,기준)
```{r}
strsplit(string, " ") # 공백을 기준으로 단어들을 분할 => 결과 리스트로 리턴
```
```{r}
unlist(strsplit(string, " ")) # 리스트를 벡터로 바꿈 -> 하나의 말뭉치
```

```{r}
unique(unlist(strsplit(string, " "))) # 중복단어제외 - 고유의 단어 : unique()
```

```{r}
# 관사 제거 - is, of, for
gsub("is|of|for", "", string)
```

```{r}
gsub("is|of|for", "", unique(unlist(strsplit(string, " "))))
```

```{r}
#오타수정
sub("date", "data", unique(unlist(strsplit(string, " "))))
```

```{r}
unique(sub("date","data", unique(unlist(strsplit(string, " ")))))
```
7-2
---
subtitle: "stringr() 패키지"
---
```{r}
#install.packages("stringr")
library(stringr)
```

```{r}
string <- c("data analysis is useful",
            "business analytics is helpful",
            "visualization of data is interesting for data scientists")
```
<br>패턴검출 : str_detect()
```{r}
# str_detect() : 패턴 검출 -> grepl()과 동일한 기능
str_detect(string = string, pattern = "data")
```

```{r}
str_detect(string, "DATA")
#=> 대소문자
```

```{r}
str_detect(string, fixed("DATA", ignore_case = TRUE)) # fixed(): 대소문자구분무시
```
```{r}
str_detect(c("aby", "acy","a.y"), "a.y")# . : 메타문자. 모든 문자 추출
#=> "a.y"를 추출하고 싶은데 메타문자로 해석. a로 시작하고 y로 끝나고 가운데 모든문자
```
```{r}
str_detect(c("aby", "acy", "a.y"), fixed("a.y", ignore_case = TRUE)) # fixed() : 문자 그대로의 패턴을 추출할때 자주 사용됨. 메타문자가 아닌 하나의 문자로 인식
```

```{r}
str_detect(c("aby", "acy", "a.y"), "a\\.y") # 이스케이프문자활용. fixed()와 동일한 결과
```
<br>위치검출 : str_locate() - regexpr(), gregexpr()과 동일
```{r}
str_locate(string, "data")
```
```{r}
str_locate_all(string, "data")
# => 리스트형태로 결과
```
<br>문자열추출 : str_extract() - regmatches()와 동일
```{r}
str_extract(string, "data")
```
```{r}
str_extract_all(string, "data")
# => 리스트함수로 반환
```

```{r}
str_extract_all(string,"data",simplify = TRUE) #리스트x. 행렬형태로 반환
```

```{r}
unlist(str_extract_all(string, "data")) 
# => 벡터형태로
```

```{r}
head(sentences) # stringr에 들어있는 패키지
```

```{r}
sentences5 <- sentences[1:5]
sentences5
```

```{r}
# 관사와 같이 쓰여진 단어 추출
str_extract(sentences5, "(a|A|the|The) (\\w+)") # a, the로 시작을 하는 문자
```
```{r}
str_extract_all(sentences5, "(a|A|the|The) (\\w+)")
```


str_match()
```{r}
str_match(sentences5, "(a|A|the|The) (\\w+)")
# =>  "(a|A|the|The) (\\w+)",  "(a|A|the|The)",  "(\\w+)"로 추출된 결과, 모든 부분집합출력
```

```{r}
str_match_all(sentences5, "(a|A|the|The) (\\w+)")
```

치환 : str_replace(), str_replace_all()
```{r}
str_replace(string, "data", "text")
 #=> 첫번째 데이터만 바뀜
```
```{r}
str_replace_all(string, "data","text")
```

분할:str_split()
```{r}
str_split(string," ")
#=>공백을기준으로분할. 리스트로반환
```

```{r}
str_split(sentences5, " ")
```
```{r}
unlist(str_split(string, " ")) #벡터로 
```

```{r}
unlist(str_split(sentences5, " "))
```


```{r}
unique(unlist(str_split(sentences5, " "))) #중복제외
```

```{r}
#결과 반환되는 리스트 개수 지정
str_split(sentences5, " ", n = 3)
# => 공백을 기준으로 끊다가 3번째 이후로는 하나로 반환
```

```{r}
#벡터로.행렬형태로 출력
str_split(sentences5, " ", n = 5, simplify = TRUE)
```

#추가기능들
```{r}
#문자열의길이
str_length(string)
```
```{r}
str_count(string, "data") #string에서 "data"몇번?
```

```{r}
str_count(string, "\\w+") # 단어가 몇개사용?
```

```{r}
mon <- 1:12
# 1~9에 0을 넣고싶다. 두자리로자리맞추기. side="left":왼쪽에 채워넣음
str_pad(mon, width = 2, side = "left", pad = "0")
```
```{r}
# str_trim() : 공백없애줌
# 제일 긴 string의 세번째 요소에 맞춰서 공백 만들고, str_trim()으로 공백제거하기  
string <- c("data analysis is useful",
            "business analytics is helpful",
            "visualization of data is interesting for data scientists")
string_pad <- str_pad(string, width = max(str_length(string)), side = "both", pad = " ")
string_pad
```
```{r}
str_trim(string_pad, side = "both")
```

```{r}
# 나혼자.. 해봄
str_pad(string, width = nchar(string[3]), side = "left", pad= " ")
```

